información personal

Nombre	Álvaro Agüero Bonilla
Nac.	10 de diciembre 1986
Teléfono	665 58 06 11
Email	✓ a.aguerobonilla@gmail.com

FORMACIÓN ACADÉMICA

Esic Business School	Máster en Digital Business
Universidad Rey Juan Carlos	Licenciado en Periodismo



EXPERIENCIA PROFESIONAL

Tinsa

Jun 2018 – Presente tinsa.es

Web Manager

Definición y puesta en marcha de la estrategia de marketing online de la compañía. Realización de acciones SEO y email marketing. Creación de nuevos productos y servicios con acceso online. Gestión y coordinación de desarrollos informáticos. Desarrollo de estrategias Inbound y Outbound Marketing. Optimización de sitios webs del grupo.

Santa Marta

Abr 2016– Jun 2018 santa-marta.es

E-commercer Manager

Puesta en marcha, desarrollo y gestión de la plataforma e-commerce de la marca. Diseño y ejecución de la estrategia de venta online (Adwords, SEO, email marketing y RR.SS.). Analizar y mejorar la experiencia de usuario y usabilidad del ecommerce. Venta de producto en Amazon a través de Amazon Seller Central. Realización de fotografía de producto.

Instituto Cervantes

Abr 2014 – Mar 2016 clic.cervantes.es

Responsable e-commerce

Apoyo en el desarrollo y definición de estrategia online de venta de la red de tiendas online del Instituto Cervantes. Planificación, desarrollo y optimización de campañas de email marketing. • Análisis de ventas y elaboración de informes. Resolución de incidencias.

Websa100

Ago 2013 – Abr 2014 websa100.com

Especialista SEO

Framework SEO para distintos clientes: estrategia, optimización y generación de tráfico. Keyword Research. Análisis de competencia. Análisis de estructura de link y ranking de KW. Content Strategy: Redes sociales, contenido y link building.

Instituto Cervantes

Sep 2011 – Mar 2013 cervantes.es

Asistente de Comunicación y Promoción

Apoyo en la puesta en marcha del Circulo de Amigos, programa de patrocino del Instituto Cervantes. Colaboración en la definición de la estrategia digital del Círculo y desarrollo del sitio web. Editor de contenidos para los diferentes portales del Instituto: posts, newsletters, notas de prensa, boletines, etc.



PERFIL





- Twitter: https://goo.gl/nnjQ37LinkedIn: https://goo.gl/09p8pT
- P Web personal: https://aaguerob.github.io/
- E Profesional ICEMD: http://goo.gl/uaua9Z

¡Hola! Soy Álvaro, experto en estrategia digital, marketing online y creación de páginas webs, especializado en Wordpress. Si quieres más información sobre mi perfil o consultar algunos de mis trabajos te agradecería que visitaras mi página web personal. aaguerob.github.io



HABILIDADES



Tecnologías

HTML/ CSS Wordpress Magento



Diseño

Adobe Photoshop Adobe Illustrator Adobe XD



MKT Digital

SEO Inboud Marketing Email MKT



Especialidades

Marketing Diseño web Ingles (FCE)